臺北高等行政法院判決
　　　　　　　　　　　　　　　　　　 94年度訴字第00144號
　　　　　　　　　　　　　　　.
原　　　告　力瑪企業有限公司
代　表　人　甲○○
被　　　告　財政部臺北市國稅局
代　表　人　張盛和（局長）住同上
訴訟代理人　乙○○
上列當事人間因營業稅事件，原告不服財政部中華民國93年11月
16日台財訴字第09300398220號訴願決定，提起行政訴訟。本院
判決如下：
    主  文
原告之訴駁回。
訴訟費用由原告負擔。
    事  實
一、事實概要：原告於民國（下同）90 年至 91 年間銷售健康
    食品金額計新台幣（下同）20,622,283 元（不含稅），短
    漏開統一發票並漏報銷售額，案經法務部調查局北部地區機
    動工作組（下稱調查局北機組）查獲後，函移臺北市稅捐稽
    徵處（下稱市稅處，營業稅業務自 92 年 1 月 1 日移撥被
    告）查處，嗣經被告依法審理核定申請人漏報銷售額，逃漏
    營業稅應補徵 963,915 元（即原漏稅額為 1,031,114 元扣
    減最近一期之累積留抵稅額為 67,199 元），除發單補徵外
    ，並按所漏稅額計 958,587 元（原漏稅額為 1,031,114 元
    扣減行為發生日至查獲日止最低累積留抵稅額為 72,527 元
    ）處 5 倍之罰鍰計 4,792,900 元（計至百元止）。原告不
    服，申請復查，未獲變更，提起訴願，經財政部 93 年 5
    月 11 日台財訴字第 0930014526 號訴願決定：「原處分（
    復查決定）關於罰鍰部分撤銷，由原處分機關另為處分。其
    餘訴願駁回。」。經被告以 93 年 6 月 9 日以財北國稅法
    字第 0930222176 號復查決定：「變更原罰鍰處分金額為新
    台幣 2,875,700 元。」，原告仍表不服，提起訴願，遭訴
    願決定駁回，遂向本院提起行政訴訟。
二、兩造聲明：
　(一)原告聲明：原告未於最後辯論期日到場，茲就其提出之書狀
              整理其聲明及陳述如下：
    1.訴願決定及原處分均撤銷。
    2.訴訟費用由被告負擔。
  (二)被告聲明：
    1.駁回原告之訴。
    2.訴訟費用由原告負擔。
三、兩造之爭點：
  (一)原告主張：
    1.原告自90年1月開始至91年12月底止確實有銷售健康食品
      ，但金額非為20,622,283元，實際數字大約500萬元左右
      。
    2.被告原核時並未調查原告之銀行戶頭，僅憑談話筆錄即率
      斷原告鉅額稅負，殊為不當。
    3.另本稅尚有疑義之下，即處罰3倍罰鍰，亦為不當。
    4.罰鍰金額2,875,700元還是太重，就是將所有東西出售，
      再加向親朋好友借，再加至銀行信用貸款，還是湊不齊，
      如罰鍰能再降一些，也許能儘量想法子湊繳。
  (二)被告主張：
    1.本案相關法規：
      (1)按「營業人銷售貨物或勞務，應依本法營業人開立銷售
        憑證時限表規定之時限，開立統一發票交付買受人。」
        、「營業人除本法另有規定外，不論有無銷售額，應以
        每2月為一期，於次期開始15日內，填具規定格式之申
        報書，檢附退抵稅款及其他有關文件，向主管稽徵機關
        申報銷售額、應納或溢付營業稅額。其有應納營業稅額
        者，應先向公庫繳納後，檢同繳納收據一併申報。」、
        「營業人有左列情形之一者，主管稽徵機關得依照查得
        之資料，核定其銷售額及應納稅額並補徵之：四、短報
        、漏報銷售額者。五、漏開統一發票... 者。」、「本
        法第51條第1款至第6款之漏稅額，依左列規定認定之：
        一、第1款至第4款及第6款，以經主管稽徵機關依查得
        之資料，核定應補徵之應納稅額為漏稅額。」、「納稅
        義務人，有左列情形之一者，除追繳稅款外，按所漏稅
        額處1倍至10倍罰鍰，並得停止其營業：三、短報或漏
        報銷售額者。」分別為行為時營業稅法第32條第1項前
        段、第35條第1項、第43條第1項第4款及第5款、同法施
        行細則第52條第2項第1款、同法第51條第3款所明定。
      (2)次按「說明：二、稽徵機關查獲營業人（含擅自歇業他
        遷不明）涉及營業稅法第51條第1款至第6款之情形，依
        本部85年2月7日台財稅第851894251號函及89年10月19
        日台財稅第0890457254號函規定，於計算漏稅額時，應
        扣除自違章行為發生日起至查獲日止經稽徵機關核定之
        各期累積留抵稅額之最低金額為漏稅額；為正確反映營
        業人各期之累積留抵稅額、避免嗣後核計之困擾，應由
        稽徵機關逕行自營業人各期累積留抵稅額中更正減少該
        已扣除之最低留抵稅額，同時函知營業人更正後之累積
        留抵稅額金額。」為財政部90年6月5日台財稅字第0900
        453524號函釋在案。
      (3)另按「對外營業事項之發生，營利事業應於發生時自他
        人取得原始憑證，如進貨發票，或給與他人原始憑證，
        如銷貨發票... 」為稅捐稽徵機關管理營利事業會計帳
        簿憑證辦法第21條第1項所規定。
      (4)復依「當事人主張事實，須負舉證責任，倘其所提出之
        證據，不足為主張事實之證明，自不能認其主張之事實
        為真實。」為行政法院36年判字第16號判例在案。
    2.卷查本案違章事實有調查局北機組91年10月11日電防字第
      09178038550號函、上介公司前負責人丁朝祺於91年10月8
      日在調查局北機組之談話筆錄、調查局北機組查獲上介公
      司之進貨帳冊、原告之會計小姐翁雪芳於92年2月26日在
      被告辦公場所所作之談話筆錄，及市稅處91年10月29日北
      市稽核丙字第09191964700號調查函、被告92年6月30日財
      北國稅法字第0920215891號減輕裁罰倍數輔導函等影本附
      卷可稽。
    3.有關原告主張經被告核定違章漏稅而予以補徵營業稅額，
      認為有不當之處乙節，經查被告依據調查局北機組查獲上
      介公司進貨帳冊及扣押物所作成之進貨統計表，進而查獲
      原告於90年至91年度銷貨與上介公司漏開統一發票並漏報
      銷售額計20,622,283元（不含稅）（即其銷售額90年度計
      13,793,883元【不含稅】及91年度銷售額計6,828,400元
      【不含稅】）之合計數。另查上介公司前負責人丁朝祺於
      91年10月8日在調查局北機組之談話筆錄中，已確認並指
      明於前開違章期間向原告進貨計20,622,283元（不含稅）
      。（其進貨金額係由調查局北機組依據扣押物編號002號
      總分類帳及01號傳票列計之金額作成上介公司90年及91年
      度之進貨金額統計表。）第查原告之會計小姐翁雪芳於92
      年2月26日在被告所做之談話筆錄，自承確實有銷貨予上
      介公司且未依規定開立發票之情事，被告依法審理並核定
      其應納稅額計963,915元（即原漏稅額為1,031,114元扣減
      最近一期之累積留抵稅額為67,199元）並補徵之，此部分
      亦經財政部93年5月11日台財訴字第0930014526號訴願決
      定審認在案，然原核定按其所漏稅額計958,587元（原漏
      稅額為1,031,114元扣減行為發生日至查獲日止最低累積
      留抵稅額為72,527元）處5倍之罰鍰計4,792,900元（計至
      百元止），固非無據；惟查「稅務違章案件裁罰金額或倍
      數參考表」，業經財政部以93年3月29日台財稅字第09304
      51133號令核定修正生效在案，被告乃本諸職權改按漏稅
      額958,587元處3倍罰鍰計2,875,700元（計至百元止）。
      揆諸前開法條規定，尚無不合，原告復執前詞爭議，尚難
      認為有理由，本件罰鍰處分，請予維持。
    4.綜上論結，原告之訴應認為無理由，請依法駁回原告之訴
      。
    理  由
一、本件原告經合法通知，無正當理由未於言詞辯論期日到場，
    核無民事訴訟法第386條各款所列情形，爰依行政訴訟法第
    218條準用民事訴訟法第385條第1項前段，由被告聲請而為
    一造辯論判決。又本件本稅（營業稅）部分業經判決確定，
    原告僅爭執罰鍰部分，本件自僅就爭議部分為審理，合先敘
    明。
二、查原告於 90 年至 91 年間銷售健康食品金額計20,622,283
     元（不含稅），短漏開統一發票並漏報銷售額，案經調查
    局北機組查獲後，函移市稅處，查處，嗣經被告依法審理核
    定申請人漏報銷售額，逃漏營業稅應補徵 963,915 元（即
    原漏稅額為 1,031,114 元扣減最近一期之累積留抵稅額為
    67,199 元），除發單補徵外，並按所漏稅額計 958,587 元
    （原漏稅額為 1,031,114 元扣減行為發生日至查獲日止最
    低累積留抵稅額為 72,527 元）處 5 倍之罰鍰計4,792,900
     元（計至百元止）。原告不服，申請復查，未獲變更，提
    起訴願，經財政部 93 年 5 月 11 日台財訴字第093001452
    6 號訴願決定：「原處分（復查決定）關於罰鍰部分撤銷，
    由原處分機關另為處分。其餘訴願駁回。」經被告於93年6
    月9日以財北國稅法字第0930222176號復查決定：「變更原
    罰鍰處分金額為新台幣2,875,700元。」，原告仍表不服，
    提起訴願，遭訴願決定駁回，遂向本院提起行政訴訟之事實
    ，有訴願申請書、復查申請書及理由書、91年10月8日丁朝
    祺調查筆錄、北機組91年10月11日電防字第09178038550 號
    函、台北縣稅捐稽徵處91年11月23日北稅消字第0910603722
    號函、被告審查結果增減金額比較表等附原處分卷及本院93
    年度訴字第02275號判決書附卷足稽，堪認為真實。兩造主
    要爭執在：被告就原告漏稅額958,587元科處3倍罰鍰是否適
    法？
三、經查，本件原告本稅違章之事實，有調查局北機組 91 年
    10 月 11 日電防字第 09178038550 號函、上介公司前負責
    人丁朝祺於 91 年 10 月 8 日在調查局北機組之談話筆錄
    、調查局北機組查獲上介公司之進貨帳冊、原告之會計小姐
    翁雪芳於 92 年 2 月 26 日在被告辦公場所所作之談話筆
    錄、市稅處9 1年10月29日北市稽核丙字第09191964700 號
    調查函及被告92年6月30日財北國稅法字第0920215891號減
    輕裁罰倍數輔導函等影本附原處分卷可查，並經本院以93
    年度訴字第02275號判決調查審判明確確定附卷在案，是原
    告逃漏稅額958,587元之違章事實洵堪認定，其主張被告核
    定違章漏稅而予以補徵營業稅額有所不當等云，自屬無足憑
    採。
四、是故，被告依據調查局北機組查獲上介公司進貨帳冊及扣押
    物所作成之進貨統計表，進而查獲原告於90年至91年度銷貨
    與上介公司漏開統一發票並漏報銷售額計20,622,283元（不
    含稅）。又上介公司前負責人丁朝祺於 91 年 10 月8 日在
    調查局北機組之談話筆錄中，已確認並指明於前開違章期間
    向原告進貨計 20,622,283 元（不含稅）。另原告之會計小
    姐翁雪芳於 92 年 2 月 26 日在被告所做之談話筆錄，自
    承確實有銷貨予上介公司且未依規定開立發票之情事，被告
    因之核定其應納稅額計 963,915 元（即原漏稅額為 1,031,
    114 元扣減最近一期之累積留抵稅額為 67,199元）並補徵
    其營業稅，於法有據。然原核定按其所漏稅額計958,587元
    （原漏稅額為1,031,114元扣減行為發生日至查獲日止最低
    累積留抵稅額為72,527元）處5倍之罰鍰計4,792,900元（計
    至百元止），因「稅務違章案件裁罰金額或倍數參考表」，
    業經財政部以93年3月29日台財稅字第0930451133號令核定
    修正生效在案，被告亦已本諸職權改按漏稅額958,587元科
    處3倍罰鍰計2,875,700元（計至百元止），亦慮及原告有利
    事項之注意，均無不合。原告主張罰鍰太重等云，尚非減免
    罰鍰之法定理由，亦不足採取。
五、綜上，原告所訴委無足採，從而被告引據首揭法條規定，按
    原告所漏稅額科處 3 倍罰鍰並無違誤，復查及訴願決定予
    以維持並無不合。原告復執前詞訴請撤銷，難認為有理由，
    應予駁回。
據上論結，本件原告之訴為無理由，依行政訴訟法第218條、第
98條第3項前段，民事訴訟法第385條第1項前段，判決如主文。
中　　華　　民　　國　　94　　年　  11　　月　 30  　 日
                 臺 北 高 等 行 政 法 院   第 六 庭
                             審 判 長 法  官　林  樹  埔
                                      法  官　許  瑞  助
                                      法  官　陳  鴻  斌
上為正本係照原本作成。
如不服本判決，應於送達後20日內，向本院提出上訴狀並表明上
訴理由，如於本判決宣示後送達前提起上訴者，應於判決送達後
20日內補提上訴理由書（須按他造人數附繕本）。
中　　華　　民　　國　　94　　年　  11　　月　 30  　 日
                                      書記官  蔡  逸  萱
